# 多缴企业所得税会计处理

提问人：奔放的大海 时间：2015-12-15 14:31:36
请教各位同行，某企业 2014 年度税务会计报表为盈利，预缴所得税为零， 2015 年 4 月份对上年所得税汇算清缴时，补缴纳企业所得税 1 万元。企业将这 1 万元计入了 2015 年度的所得税费用。 现在经重新审计， 2014 年度会计利润为亏损，经所得税纳税调整之后，仍为亏损。请问，这 1 万元该如何会计处理？
我的想法是，经过重新审计， 2014 年度会计和税务都无需缴纳所得税，故 2014 年度的所得税费用应为0.但是 2015 年 1 万元确认已经缴纳 1 万元，计入 2015 年所得税费用也不妥啊？怎么办呢？

回答人：chenyiwei
建议首先与主管税务机关沟通，确定该 1 万元能否申请退回或者抵顶 2015 年度的应纳所得税额。如可以的，则调整 2015 年度的报表，将其列报为一项“其他流动资产”即当期所得税资产。

提问人：奔放的大海 时间：2015-12-16 19:05:31
谢谢陈版，如果税务这边不能抵呢？企业也不想去退税。 这样的话，是否把 2015 年缴纳的 1 万元调整至 2014 年度的营业外支出和应交税费？

回答人：chenyiwei
如果无法抵退，则因为实际缴纳是在 2015 年，所以还是建议计入 2015 年度的费用。因为这是错缴、多缴，在上年末并无现时义务存在，而是 2015 年的失误引起，因此不追溯调整到 2014 年， 2014 年末未承担此项义务。